【裁判字號】    96,勞小上,6
【裁判日期】    970521
【裁判案由】    給付獎金
【裁判全文】
臺灣板橋地方法院民事裁定             96年度勞小上字第6號
上  訴  人  建帝不動產經紀有限公司
法定代理人  丙○○
被上訴人    乙○○
上當事人間請求給付獎金事件，上訴人對於中華民國96年7 月19
日本院三重簡易庭96年度重勞小字第12號小額訴訟事件第一審判
決提起上訴，本院裁定如下：
    主      文
上訴駁回。
第二審訴訟費用新臺幣壹仟伍佰元由上訴人負擔。
    理      由
一、按對於小額程序之第一審裁判之上訴，非以其違背法令為理
    由，不得為之，民事訴訟法第436 條之24第2 項定有明文。
    所謂判決違背法令係指判決不適用法規或適用不當者而言。
    且依同法第436 條之25規定，上訴狀應記載上訴理由，並表
    明原判決所違背之法令及其具體內容，以及依訴訟資料可認
    為原判決有違背法令之具體事實，上訴狀或理由書如未依此
    項方法表明者，即難認為已對小額訴訟第一審判決之違背法
    令有具體之指摘，又上訴理由如僅引用原審判決時之攻擊防
    禦方法作為上訴理由，應認為未對原審判決有何具體之指摘
    ，不得謂已合法表明上訴理由，其上訴均難認為合法。又於
    小額訴訟程序，當事人於第二審程序不得提出新攻擊或防禦
    方法，但因原法院違背法令致未能提出者，不在此限。亦為
    民事訴訟法第436 條之28所明定。
二、本件上訴人係對於小額訴訟之第一審判決提起上訴，核其於
    上訴理由狀所載略以：(一)被上訴人於原審法院民國95年11月
    3 日即離職並主張應於同年月5 日起領取獎金，但被上訴人
    之離職證明書所登載日期為同年12月6 日，被上訴人所主張
    與事實完全不符。(二)上訴人與被上訴人曾於95年12月22日就
    薪資獎金問題達成協議，截至同年月5 日止，上訴人應給付
    被上訴人薪資為新臺幣（下同）182,130 元，留存55,000元
    作為同仁業務獎金之賠償後，上訴人已交付現金100,810 元
    予被上訴人，雙方並簽署財務已結清。(三)被上訴人所簽署「
    民生透天店面」之成交紀錄單所載，此成交業績應為350,00
    0 元，被上訴人應拆獎金為84,000元，而此84,000元業已計
    算入公司「95.11 薪資表」，亦經被上訴人所簽署。誠如上
    訴狀所提協議書內容所示，上訴人與被上訴人就薪獎問題於
    95年12月22日業已財務結清。故被上訴人實無理由單就「民
    生透天房」之獎金向上訴人要求給付。(四)綜合以上事實，被
    上訴人實無任何理由向上訴人要求給付獎金，為此提起本件
    上訴，請求廢棄原判決等語。
三、經查，上訴人於上訴狀內所載之上訴理由俱屬事實上之抗辯
    ，並未具體指出原審判決有如何違背法令情事，更未指明原
    審判決所違反之法令條項或其內容以及依訴訟資料有何判決
    違背法令之具體事實，又上訴人聲請傳訊證人甲○○，乃屬
    為第一審程序中未提出之新證據，依據民事訴訟法第436 條
    之28之規定，當事人不得於第二審程序提出新攻擊或防禦方
    法，且其所提證據又非因原法院違背法令而未能提出，乃係
    可歸責於上訴人自己之事由而未能提出，是其上開新防禦方
    法及證據之提出，於程序上並非合法。參諸前開說明，自不
    得謂上訴人已合法表明上訴理由，從而本件上訴，顯難認為
    合法，應予駁回。
四、本件第二審訴訟費用應依民事訴訟法第436 條之19條第1 項
    確定其數額為1,500 元，應由上訴人負擔。
五、依民事訴訟法第436 條之32第1 項、第2 項、第444 條第1
    項前段、第471 條第1 項、第95條、第78條、第436 條之19
    第1 項，裁定如主文。
中    華    民    國    97    年    5     月    21    日
            民事第二庭  審判長法  官  蕭胤瑮
                              法  官  許麗華
                              法  官  陳靜茹
以上正本證明與原本無異
本裁定不得抗告
中    華    民    國    97    年    5     月    22    日
                              書記官  林育瑄


司法院資訊處製作；財團法人民間司法改革基金會備份。
